【裁判字號】    97,訴,508
【裁判日期】    970908
【裁判案由】    搶奪
【裁判全文】
臺灣桃園地方法院刑事判決               97年度訴字第508號
公  訴  人  臺灣桃園地方法院檢察署檢察官
被      告  甲○○
                    （現在臺灣臺北監獄執行中）
上列被告因搶奪案件，經檢察官提起公訴（97年度偵字第1855號
、第3938號），被告於準備程序進行中為有罪之陳述，經本院合
議庭裁定由受命法官獨任進行簡式審判程序，本院判決如下：
    主  文
甲○○所犯如附所示之罪，各處如附表所示之宣告刑。應執行有
期徒刑陸年陸月。
    事  實
一、甲○○前於民國95年間因搶奪案件，經臺灣板橋地方法院判
    處有期徒刑8 月確定，又於同年間因施用第一、二級毒品案
    件，經前開法院判處有期徒刑9月、6月，應執行有期徒刑 1
    年1月確定，嗣上揭各罪經前開法院裁定應執行有期徒刑1年
    8 月確定，復經前開法院減刑為應執行有期徒刑10月確定，
    甫於96年7 月18日執行完畢。詎猶不知悔改，竟意圖為自己
    不法所有，或與游日昇、陳俊鴻共同基於搶奪之犯意聯絡，
    分別於附表所示之時地，單獨或與游日昇、陳俊鴻，騎乘機
    車而以附表所載之犯罪行為，趁辛○○○、子○○、丁○○
    、乙○○○、戊○○、癸○○、張桂研、庚○○、壬○○、
    丙○○等人不備之際，搶奪渠等所有如附表所示之財物，得
    逞後旋即駛離，所得財物並朋分花用，共計搶奪10次（詳如
    附表編號至所示）。嗣於96年11月23日下午2 時20分許
    ，在桃園縣龜山鄉山頂村華國新村1 號旁，為警查獲，並循
    線得知辛○○○、子○○、丁○○、戊○○、癸○○、張桂
    研、壬○○、丙○○遭搶之事實，另經甲○○於有偵查犯罪
    職權之公務員發覺前，主動向桃園縣政府警察局龜山分局警
    員自首，坦承搶奪乙○○○、庚○○之犯行而願接受裁判，
    因而查悉上情。
二、案經子○○、癸○○、丙○○分別桃園縣政府警察局桃園分
    局、龜山分局報請臺灣桃園地方法院檢察署檢察官偵查起訴
    。
    理  由
一、本件被告甲○○所犯係死刑、無期徒刑或最輕本刑為3 年以
    上有期徒刑以外之罪，其於準備程序中就被訴事實為有罪之
    陳述，經本院告知簡式審判程序之旨，並聽取公訴人、被告
    之意見後，爰依刑事訴訟法第273 條之1第1項規定合議裁定
    由受命法官獨任進行簡式審判程序，先予敘明。
二、訊據被告對上揭犯行坦承不諱，核與證人即告訴人子○○、
    癸○○、丙○○，被害人辛○○○、丁○○、乙○○○、戊○○、張桂研、庚○○、壬○○指證情節相符，並經證人李
    文程、邱文發證述明確，另有贓物認領保管單、手機讓渡書
    、通聯記錄、查獲照片，及本院辦理刑事案件電話紀錄查詢
    表在卷可稽，足徵被告任意性之自白，核與事實相符，應屬
    可信。是本件事證明確，被告犯行堪以認定。
三、核被告所為（詳如附表編號至所示），均係犯刑法第32
    5條第1項之搶奪罪。又被告與同案共犯陳俊鴻就附表編號
    、、部分，及其與同案共犯游日昇就附表編號、部
    分，均有犯意聯絡及行為分擔，各為共同正犯。再被告所犯
    上揭各罪，其犯意各別，行為互殊，為數行為，應予分論併
    罰。另被告前於95年間因搶奪案件，經臺灣板橋地方法院判
    處有期徒刑8 月確定，又於同年間因施用第一、二級毒品案
    件，經前開法院判處有期徒刑9月、6月，應執行有期徒刑 1
    年1月確定，嗣上揭各罪經前開法院裁定應執行有期徒刑1年
    8 月確定，復經前開法院減刑為應執行有期徒刑10月確定，
    甫於96年7 月18日執行完畢，此有臺灣高等法院被告前案紀
    錄表1份附卷足考，其受有期徒刑執行完畢，5年以內故意再
    犯本件有期徒刑以上之罪，為累犯，應依刑法第47條第1 項
    規定加重其刑。復被告就附表編號、部分，於有偵查犯
    罪職權之公務員發覺前，向桃園縣政府警察局龜山分局警員
    自首而願接受裁判等情，有本院辦理刑事案件電話紀錄查詢
    表1 份附卷足憑，爰就其所犯該部分罪刑依刑法第62條前段
    規定減輕其刑，並先加後減之。審酌被告正值青壯，竟不思
    以正常管道賺取財物，而多次以此搶奪之行徑為之，惡性非
    輕，且同期間另有多次搶奪犯行，經本院以97年度訴字第13
    號判決、臺灣板橋地方法院97年度訴字第1047號判決，分別
    判處有罪確定，此有各該判決書在卷可參，足認其素行不佳
    ，惟念其犯後坦承並自首部分犯行，容有悔意，態度良可，
    及所搶得渠等被害人財物所造成之損害，並兼衡其犯罪之動
    機、目的、手段、所生危害等一切情狀，分別量處如主文所
    示之刑。復按連續犯之規定廢除後，例如吸毒、竊盜、搶奪
    等犯罪，是否會因數罪併罰而使刑罰過重而產生不合理之現
    象乙節，即應逐一檢討各罪名之規定，再決定其性質係數罪
    或一罪，而為避免行為人多數犯罪，因數罪併罰之結果，致
    刑罰輕重失衡，其犯罪數代表犯罪行為人穩定的人格傾向，
    總之相對應的，刑罰之使用必要逐漸退縮之情形下，對於數
    罪併罰之量刑，對於第一重宣告刑固然是全數記入應執行刑
    之基數，但是從第二重宣告刑開始則按照責任遞減係數，基
    此，爰就被告所犯各罪，定其應執行之刑，以資懲儆。另兼
    衡被告為警查獲後且能坦承並自首部分犯行，容有悔意，希
    期能於接受有期徒刑之矯正後，改過自新，爰不予諭知強制
    工作之保安處分，附此敘明。
據上論斷，應依刑事訴訟法第273條之1 第1項、第299條第1項前
段，刑法第28條、第325 條第1項、第47條第1項、第62條前段、
第51條第5款，判決如主文。
本案經檢察官丁俊成到庭執行職務。
中    華    民    國    97    年    9     月    8     日
                  刑事第六庭    法  官  黃翊哲
┌───────────────────────────────────────────────────────┐
│附表：                                                                                       97年度訴字第508號│
├──┬──────┬────┬────┬───────────┬────────┬─────┬────────┤
│編號│犯罪時間地點│行 為 人│被 害 人│ 犯    罪    行    為 │ 搶 奪 之 財 物 │ 所犯罪名 │ 諭 知 宣 告 刑 │
├──┼──────┼────┼────┼───────────┼────────┼─────┼────────┤
│  │96年8 月27日│甲○○、│辛○○○│推由陳俊鴻騎乘車號KTT-│手提包、MOTO手機│共同意圖為│處有期徒刑拾月。│
│    │上午9 時許，│陳俊鴻  │        │211 號重型機車附載王黃│（含SIM卡）1支及│自己不法之│                │
│    │在臺北縣三峽│        │        │龍，推由甲○○以徒手行│健保卡1張。     │所有，而搶│                │
│    │鎮白雞67號前│        │        │搶奪路人辛○○○之皮包│                │奪他人之動│                │
│    │。          │        │        │得手後，騎車逃逸，現金│                │產，累犯。│                │
│    │            │        │        │花盡，手機則持往上毅通│                │          │                │
│    │            │        │        │訊行變賣。            │                │          │                │
├──┼──────┼────┼────┼───────────┼────────┼─────┼────────┤
│  │96年8 月29日│甲○○  │子○○  │甲○○騎乘車號 KTT-211│現金3,000 元、身│意圖為自己│處有期徒刑拾月。│
│    │晚間6 時45分│        │        │號重型機車，徒手搶奪路│分證、機車汽車駕│不法之所有│                │
│    │許，在臺北縣│        │        │人子○○左手所提之手提│照、行照、健保卡│，而搶奪他│                │
│    │樹林市○○路│        │        │包1 個得手後，騎車逃逸│、提款卡各1 張、│人之動產，│                │
│    │1段7號前。  │        │        │。                    │信用卡6 張、執照│累犯。    │                │
│    │            │        │        │                      │3張、手機2支及新│          │                │
│    │            │        │        │                      │光三越禮券 5,000│          │                │
│    │            │        │        │                      │元。            │          │                │
├──┼──────┼────┼────┼───────────┼────────┼─────┼────────┤
│  │96年9 月22日│甲○○  │丁○○  │甲○○騎乘車號 KTT-211│身分證、學生證、│意圖為自己│處有期徒刑拾月。│
│    │下午3 時許，│        │        │號重型機車，徒手搶奪路│健保IC卡各1 張、│不法之所有│                │
│    │在桃園縣桃園│        │        │人丁○○左手所提之手提│提款卡2 張、手機│，而搶奪他│                │
│    │市○○街 135│        │        │包1 個得手後，騎車逃逸│1支、現金1,300元│人之動產，│                │
│    │號前。      │        │        │。                    │。              │累犯。    │                │
├──┼──────┼────┼────┼───────────┼────────┼─────┼────────┤
│  │96年9 月29日│甲○○  │乙○○○│甲○○騎乘車號 KTT-211│手提包1 個、現金│意圖為自己│處有期徒刑柒月。│
│    │下午3 時許，│        │        │號重型機車，徒手搶奪路│7,000 餘元、小皮│不法之所有│                │
│    │在臺北縣鶯歌│        │        │人乙○○○手提之手提包│包1個、手機1支、│，而搶奪他│                │
│    │鎮○○路 135│        │        │1 個得手後，騎車逃逸，│身分證、健保卡各│人之動產，│                │
│    │號前。      │        │        │現金花用殆盡，其餘丟棄│1張。           │累犯。    │                │
│    │            │        │        │在臺北縣鶯歌鎮○○○路│                │          │                │
│    │            │        │        │建德2巷內山地旁。     │                │          │                │
├──┼──────┼────┼────┼───────────┼────────┼─────┼────────┤
│  │96年9 月29日│甲○○  │戊○○  │甲○○騎乘車號 KTT-211│手提包1 個、現金│意圖為自己│處有期徒刑拾月。│
│    │下午6 時餘許│        │        │號重型機車，徒手搶奪路│700至800元、手機│不法之所有│                │
│    │，在桃園縣桃│        │        │人戊○○手提之手提包 1│1 支、身分證、健│，而搶奪他│                │
│    │園市○○路東│        │        │個得手後，騎車逃逸，現│保卡各1張。     │人之動產，│                │
│    │東幼稚園前。│        │        │金花用殆盡，其餘丟棄。│                │累犯。    │                │
├──┼──────┼────┼────┼───────────┼────────┼─────┼────────┤
│  │96年10月8 日│甲○○  │癸○○  │甲○○騎乘車號 KTT-211│手提包1 個、現金│意圖為自己│處有期徒刑拾月。│
│    │下午6 時35分│        │        │號重型機車，徒手搶奪女│900 元、身分證、│不法之所有│                │
│    │許，在桃園縣│        │        │騎士癸○○放置於腳踏板│郵局及中國信託銀│，而搶奪他│                │
│    │桃園市○○路│        │        │之手提包1 個得手後，騎│行提款卡、駕照、│人之動產，│                │
│    │1段32號前。 │        │        │車逃逸，現金花用殆盡，│行照各1 張、隨身│累犯。    │                │
│    │            │        │        │其餘丟棄。            │碟1支。         │          │                │
├──┼──────┼────┼────┼───────────┼────────┼─────┼────────┤
│  │96年10月11日│甲○○、│己○○  │推由陳俊鴻騎乘車號KTT-│手提包1 個、現金│共同意圖為│處有期徒刑拾月。│
│    │下午6 時30分│陳俊鴻  │        │211 號重型機車附載王黃│600 元、身分證、│自己不法之│                │
│    │許，在桃園縣│        │        │龍，推由甲○○以徒手行│健保卡、駕照、行│所有，而搶│                │
│    │桃園市○○路│        │        │搶奪女騎士己○○放置於│照各1 張、信用卡│奪他人之動│                │
│    │與經國路口。│        │        │腳踏板上之皮包得手後，│3張、提款卡2張、│產，累犯。│                │
│    │            │        │        │騎車逃逸。            │手機1支。       │          │                │
├──┼──────┼────┼────┼───────────┼────────┼─────┼────────┤
│  │96年11月3 日│甲○○、│庚○○  │甲○○騎乘機車，徒手搶│女用手提包1 個、│共同意圖為│處有期徒刑柒月。│
│    │下午5 時許，│陳俊鴻  │        │奪女騎士庚○○擺放在機│印章、保險箱鑰匙│自己不法之│                │
│    │在臺北縣鶯歌│        │        │車腳踏墊上之手提包1 個│各1 個、行動電話│所有，而搶│                │
│    │鎮○○路 413│        │        │得手後，騎車逃逸，現金│SIM 卡1張、項鍊1│奪他人之動│                │
│    │號。        │        │        │花用殆盡，其餘丟棄在臺│條、現金3萬元。 │產，累犯。│                │
│    │            │        │        │北縣鶯歌鎮○○路94巷29│                │          │                │
│    │            │        │        │號對面。              │                │          │                │
├──┼──────┼────┼────┼───────────┼────────┼─────┼────────┤
│  │96年11月16日│甲○○、│壬○○  │推由游日昇騎乘重型機車│手提包1 個、身分│共同意圖為│處有期徒刑拾月。│
│    │下午4 時許，│游日昇  │        │附載甲○○，推由甲○○│證、提款卡、行照│自己不法之│                │
│    │在桃園縣桃園│        │        │以徒手行搶站在路旁買麵│、駕照各1 張、信│所有，而搶│                │
│    │市○○路 126│        │        │之壬○○，放置在機車腳│用卡4 張、翻譯機│奪他人之動│                │
│    │號前。      │        │        │踏板之手提袋得手後，騎│、隨身碟各1 個、│產，累犯。│                │
│    │            │        │        │車逃逸。              │手機1支、現金7,5│          │                │
│    │            │        │        │                      │00元。          │          │                │
├──┼──────┼────┼────┼───────────┼────────┼─────┼────────┤
│  │96年11月23日│甲○○、│丙○○  │推由游日昇騎乘車號BBN-│女用手提包1 個、│共同意圖為│處有期徒刑拾月。│
│    │上午11時30分│游日昇  │        │328 號重型機車附載王黃│LV小皮包、正方形│自己不法之│                │
│    │許，臺北縣三│        │        │龍，推由甲○○徒手行搶│零錢包各1 個、學│所有，而搶│                │
│    │峽鎮○○街北│        │        │站在路旁丙○○所提之手│生證1 張、行動電│奪他人之動│                │
│    │大機車行前。│        │        │提袋得手後，騎車逃逸。│話1支、現金1,200│產，累犯。│                │
│    │            │        │        │                      │元。            │          │                │
└──┴──────┴────┴────┴───────────┴────────┴─────┴────────┘
以上正本證明與原本無異。
如不服本判決，應於判決送達後10日內向本院提出上訴狀（應附
繕本），其未敘述上訴理由者，應於上訴期間屆滿後20日內補提
理由書狀於本院，上訴於臺灣高等法院。
                                書記官  劉霜潔
中    華    民    國    97    年    9     月    8     日
附錄本判決論罪科刑法條：刑法第325條第1項
意圖為自己或第三人不法之所有，而搶奪他人之動產者，處6 月
以上5年以下有期徒刑。


司法院資訊處製作；財團法人民間司法改革基金會備份。
